臺灣臺南地方法院刑事判決                            九十一年度訴字第五號
    公  訴  人  臺灣臺南地方法院檢察署檢察官
    被      告  甲○○
右列被告因搶奪案件，經檢察官提起公訴（九十年度偵字第一四六○四號），本院判
決如左：
    主  文
甲○○意圖為自己不法之所有，而搶奪他人之動產，處有期徒刑柒月。又意圖為自己
不法之所有，而搶奪他人之動產，處有期徒刑柒月。應執行有期徒刑壹年。
    事  實
一、甲○○於民國九十年十二月七日上午十一時許，與男友在臺南縣山上鄉山上村二
    三七號租住處發生口角爭執，引來同住該處之乙○○出面干預，甲○○因此對乙○○心生不滿，乃出手毆打乙○○，並將其推倒在地（甲○○涉嫌傷害乙○○部
    份，未據告訴），又意圖為自己不法之所有，徒手扯斷搶奪乙○○掛戴於頸上之
    金項鍊一條，並於當日持往臺南縣玉井鄉○○路一一四號「金德利銀樓」變賣，
    得款新臺幣（下同）五千一百九十元後花用殆盡。後因乙○○向甲○○催討該項
    鍊，甲○○遂另行基於不法所有之意圖，於同月九日晚間七時三十分許，前往上
    址「金德利銀樓」，向負責人丙○○表示要購買金項鍊，經丙○○選定一條重三
    錢五分之項鍊（價值約四千八百元）供甲○○試戴後，甲○○竟趁丙○○不備之
    際奪門而出，並攔下不知情之田清華所駕駛之車號ＰＨ－六一八號營業小客車欲
    逃離現場，惟因丙○○從後追躡高呼，田清華乃未開車，甲○○又下車徒步逃逸
    。嗣經丙○○報警而循線於九十年十二月十一日下午六時許，在臺南縣山上鄉山
    上村二三五號前查獲甲○○，並取回金項鍊一條。
二、案經乙○○、丙○○訴由臺灣臺南地方法院檢察署檢察官偵查起訴。
    理  由
一、訊據被告甲○○於警、偵訊及本院審理時，對於右揭時地，搶奪乙○○之項鍊加
    以變賣，再搶奪「金德利銀樓」之項鍊預備返還乙○○等情均坦承不諱，經核與
    告訴人乙○○、丙○○分別於警、偵訊中所為指訴，以及目擊證人田清華於警訊
    中所為陳述相符。而被告搶得乙○○之項鍊後，持往「金德利銀樓」變賣，得款
    五千一百九十元，則有黃金、金飾珠寶來源證明登記書影本一紙附卷可稽，此外
    ，並有贓物領據一紙卷內足憑，本件事證明確，被告犯行可以認定。
二、核被告意圖為自己不法之所有，二度搶奪他人之金項鍊，所為均係犯刑法第三百
    二十五條第一項之搶奪罪。被告先後二次犯行，犯意個別，行為不同，應予分論
    併罰。爰審酌被告先趁告訴人乙○○遭推打跌倒之際，搶奪其金項鍊加以變賣，
    事後又為返還乙○○之項鍊，而以佯稱購買金飾須試戴之手法，搶奪「金德利銀
    樓」項鍊之犯罪動機與手段，因此對於告訴人乙○○、「金德利銀樓」之財產權
    均造成侵害，以及被告犯罪後坦承犯行之態度等一切情狀，分別量處如主文所示
    之刑，並定應執行刑。以資懲儆。
據上論斷，應依刑事訴訟法第二百九十九條第一項前段，刑法第三百二十五條第一項
、第五十一條第五款，判決如主文。
本案經檢察官陳建弘到庭執行職務。
中      華      民      國      九十一      年    五    月    三十一    日
                              臺灣臺南地方法院刑事第五庭
                                      法  官   吳坤芳
右正本證明與原本無異。
如不服本判決，應於判決送達後十日內向本院提出上訴狀( 應附繕本 )。
                                      書記官   張豐榮
中      華      民      國      九十一      年    五    月    三十一    日
附錄本案論罪科刑法條全文：
刑法第三百二十五條
意圖為自己或第三人不法之所有，而搶奪他人之動產者，處六月以上五年
以下有期徒刑。
因而致人於死者，處無期徒刑或七年以上有期徒刑，致重傷者，處三年以
上十年以下有期徒刑。
第一項之未遂犯罰之。
